【裁判字號】    97,抗,1165
【裁判日期】    970801
【裁判案由】    續行訴訟
【裁判全文】
臺灣高等法院民事裁定                  97年度抗字第1165號
抗告人  甲○○
上列抗告人因與相對人乙○○間續行訴訟事件，對於中華民國九
十七年五月二十三日台灣台北地方法院九十六年度訴字第五二七
二號所為裁定，提起抗告，本院裁定如下：
    主  文
抗告駁回。
抗告費用由抗告人負擔。
    理  由
一、原裁定意旨略以：「兩造經二次合法通知，未於言詞辯論期
    日到場，應視為撤回其訴。聲請人（本件抗告人）雖以前揭
    理由聲請續行訴訟，要屬無據，應予駁回。」等語。
二、抗告意旨略以：「請舉證：郵局確實已完成送達行為；新店
    分局碧潭派出所確實有將通知書黏貼於收受送達人居處之門
    所。」等語。
三、按「當事人兩造無正當理由遲誤言詞辯論期日者，除別有規
    定外，視為合意停止訴訟程序，但法院於認為必要時，得依
    職權續行訴訟，如無正當理由兩造仍遲誤不到者，視為撤回
    其訴。」民事訴訟法第一百九十一條第一、二項定有明文。
    又按「民事訴訟法第一百三十八條所規定之寄存送達，係以
    將文書寄存送達地之自治或警察機關，並作送達通知書，黏
    貼於應受送達人住居所、事務所或營業所門首時，為送達之
    時；應受送達人究於何時前往領取應受送達之文書，或並未
    前往領取，該文書嗣經退還原送達法院，於送達之效力均無
    影響」，最高法院八十九年度台聲字第一三號裁定可資參照
    。查原法院係於民國（下同）九十六年八月七日言詞辯論期
    日當庭指定於九十六年九月十三日下午二時三十分行言詞辯
    論，惟抗告人於九十六年九月十三日並未到庭，相對人則拒
    絕辯論，視同未到庭，並視為合意停止訴訟程序。原法院依
    職權續行訴訟，再指定於九十六年十月二十五日行言詞辯論
    。而對抗告人所寄送之九十六年十月二十五日言詞辯論期日
    通知，依附卷之送達證書所載內容觀之，送達處所為抗告人
    之住所，且於「未獲會晤本人亦無受領文書之同居人或受僱
    人，已將該送達文書：寄存於下列之一處所，並作送達通知
    書兩份，一份黏貼於應受送達人住居所、事務所、營業所或
    其就業處所門首，另一份置於該送達所信箱或其他適當位置
    ，以為送達。」「寄存於碧潭派出所或警察所」各欄前有打
    勾，並於九十六年九月二十日寄存於碧潭派出所，則該開庭
    通知自應於九十六年九月三十日發生送達效力。又抗告人於
    九十六年十月二十五日言詞辯論期日復未到庭，相對人又拒
    絕辯論，自視為未到場之事實，有九十六年八月七日、九十
    六年九月十三日、九十六年十月二十五日之送達證書、報到
    單及筆錄在卷可稽（見原法院卷第一七、一八、二五、二六
    、二九、三０頁）。是原裁定以兩造業經二次合法通知，並
    未於言詞辯論期日到場，應視為撤回其訴，而將抗告人續行
    訴訟之聲請駁回，於法並無不合。抗告意旨雖主張「郵局確
    實已完成送達行為及碧潭派出所確實有將通知書黏貼於收受
    送達人居處之門所」等事實舉證云云。惟按文書，依其程式
    及意旨得認作公文書者，推定為真正，民事訴訟法第三百五
    十五條第一項定有明文。系爭送達證書，既經郵局及碧潭派
    出所蓋印勾選，即屬公文書，則依上開規定，其上所載內容
    即應被推定為真正，是抗告人如對其內容有所爭執，自應舉
    證以實其說，如僅空言主張，顯不足採信。是抗告意旨指摘
    原裁定不當，求為廢棄，為無理由，應予駁回。
四、據上論結，抗告為無理由，應予駁回，爰裁定如主文。
中    華    民    國    97    年    8     月    1     日
                    民事第三庭
                        審判長法  官    林敬修
                              法  官    黃騰耀
                              法  官    藍文祥
正本係照原本作成。
本裁定除以適用法規顯有錯誤為理由，並經本院許可外，不得再
抗告。如提起再抗告，應於收受後10日內委任律師為訴訟代理人
向本院提出再抗告狀。並繳納再抗告費新台幣一千元。
中    華    民    國    97    年    8     月    4     日
                              書記官    顧倪淑貞


司法院資訊處製作；財團法人民間司法改革基金會備份。
